臺灣桃園地方法院民事簡易判決
111年度桃簡字第889號
原      告  簡逸芃  

被      告  簡春松  

訴訟代理人  魏志軒  
上列當事人間請求損害賠償(交通)事件，本院於民國111年8月18
日言詞辯論終結，判決如下：
    主      文
被告應給付原告新臺幣131,250元，及自民國111年4月22日起至
清償日止，按週年利率5％計算之利息。
訴訟費用由被告負擔。
本判決得假執行。
    事實及理由
一、原告主張：被告於民國111年3月4日9時32分許，駕駛車牌號
    碼00-0000號自用小客車（下稱肇事車輛），沿桃園市蘆竹
    區長榮路往南山路方向行駛，行經國道3號長榮路176號前時
    ，因未注意車前狀況之過失，碰撞同向於前方停等紅燈、訴
    外人彭彩華所駕駛、車牌號碼0000-00號自用小客車（下稱B
    車），B車受肇事車輛撞擊後因而再向前方推撞由原告所所
    有車牌號碼000-0000號自用小客車（下稱系爭車輛），致系
    爭車輛受損（下稱系爭事故），系爭車輛經鑑定後有新臺幣
    （下同）120,000元之價值減損，原告亦因將系爭車輛送鑑
    定支出6,000元鑑定費，系爭車輛送修期間原告無車可用亦
    支出計程車費用5,250元。爰依侵權行為之法律關係，提起
    本件訴訟等語，並聲明：㈠被告應給付原告131,250元，及自
    起訴狀繕本送達之翌日起至清償日止，按週年利率5％計算之
    利息；㈡願供擔保，請准宣告假執行。
二、被告則以：對系爭事故應由被告負全部肇事責任無意見，系
    爭車輛並無減損交易價額，鑑定費用為原告之訴訟成本，不
    應向被告請求，計程車費用部分請法院依法處理等語，資為
    抗辯，並聲明：原告之訴駁回。
三、得心證之理由：
  ㈠被告應負侵權行為賠償責任：
　⒈按因故意或過失，不法侵害他人之權利者，負損害賠償責任
    ；汽車、機車或其他非依軌道行駛之動力車輛，在使用中加
    損害於他人者，駕駛人應賠償因此所受之損害，民法第184
    條第1項前段、第191條之2前段分別定有明文。次按汽車行
    駛時，駕駛人應注意車前狀況及兩車並行之間隔，並隨時採
    取必要之安全措施，道路交通安全規則第94條第3項定有明
    文。
　⒉原告主張被告於前開時間、地點，駕駛肇事車輛，因未注意
    車前狀況，並隨時採取必要之安全措施之過失，致碰撞B車
    後再推撞系爭車輛，造成系爭車輛受有損害等情，業據其提
    出道路交通事故當事人登記聯單為證（見本院卷第3頁），
    並經本院職權向桃園市政府警察局交通大隊調取系爭事故調
    查卷宗核閱無訛（見本院卷第30至43頁反面），被告就此亦
    不爭執，是此部分之事實，堪信為真實。則被告就系爭事故
    之發生為有過失並應負全部責任乙節，應可認定，且原告請
    求被告負損害賠償責任，自屬有據。
　㈡車價減損部分：
　　按不法毀損他人之物者，被害人得請求賠償其物因毀損所減
    少之價額，民法第196條定有明文。而損害賠償之目的在於
    填補所生之損害，其應回復者，係損害事故發生前之應有狀
    態，自應將事故發生後之變動狀況悉數考量在內，故於物被
    毀損時，被害人除得請求修補或賠償修復費用，以填補技術
    性貶值之損失而回復物之物理性原狀外，就其物因毀損所減
    少之交易價值，亦得請求賠償，以填補交易性貶值之損失而
    回復物之價值性原狀（最高法院104年度台上字第523號、93
    年度台上字第381號判決意旨參照）。經查，系爭車輛雖經
    修復，其價值較正常車況減損120,000元等情，有桃園市汽
    車商業同業公會111年3月22日桃汽商鑑定（儀）字第111074
    號函附之鑑定報告書附卷可參（見本院卷第7頁至第26頁）
    ，揆諸前揭說明，原告請求被告賠償系爭車輛車價減損120,
    000元，應屬有據。至被告雖辯稱原告至今仍使用系爭車輛
    ，系爭車輛是以使用並非交易為經濟上目的，故無減損交易
    價額等語為辯，惟原告本件係主張回復事故發生前之應有狀
    態，依上開見解，原告即得請求因毀損所減少之交易價值，
    是被告此部分所辯，難認有據。
　㈢鑑定費用6,000元部分：
　　又當事人為伸張權利所支出必要費用，如可認為係因他造侵
    權行為所受之損害，即加害行為與損害賠償間有相當因果關
    係者，均非不得向他造請求賠償（最高法院99年度台上字第
    224號判決意旨參照）。經查，系爭車輛因系爭事故受損，
    是否有車價減損及其金額無法確認，而經原告送鑑定，並支
    出鑑定費用6,000元等情，有收據1紙（見本院卷第4頁）附
    卷可佐，而原告此部分支出係用以證明本案交通事故之肇事
    責任，應認為其伸張權利所支出之必要費用，且與本件事故
    有相當因果關係，本院認亦無不當之處，依上開說明，原告
    此部分之請求，亦屬有據。
　㈣交通費用部分：
　　按損害賠償除法律另有規定及契約另有訂定外，不僅須填補
    債權人所受損害，並須填補其所失利益，民法第216條第1項
    規定甚明。所謂所受損害，即現存財產因損害事實之發生而
    告減少，屬於積極損害；所謂所失利益，即新財產之取得，
    因損害事實之發生而受妨害，屬於消極損害（最高法院90年
    度台上字第25號民事判決參照）。又平日即以自行駕車為交
    通工具之人，於無車輛使用之情形下，搭乘計程車代步尚屬
    合理之支出。經查，原告於系爭車輛因系爭事故受損至維修
    完成之期間，共支出交通費用5,250元，有計程車車資收據
    、估價單附卷可參（見本院卷第59至60頁），為原告所受損
    害，原告自得請求被告賠償上開交通費用5,250元，是原告
    此部分請求，亦屬有據。
　㈤基上，原告因本件侵權行為得請求被告賠償之金額為131,250
    元（計算式：120,000元＋6,000元＋5,250元＝131,250元）。
    　
四、末按給付無確定期限者，債務人於債權人得請求給付時，經
    其催告而未為給付，自受催告時起，負遲延責任。其經債權
    人起訴而送達訴狀，或依督促程序送達支付命令，或為其他
    相類之行為者，與催告有同一之效力；又遲延之債務，以支
    付金錢為標的者，債權人得請求依法定利率計算之遲延利息
    ；而應付利息之債務，其利率未經約定，亦無法律可據者，
    週年利率為5％，民法第229條第2項、第233條第1項前段及第
    203條分別定有明文。本件原告對被告之損害賠償債權，係
    以支付金錢為標的，無確定期限，又未約定利息，則被告應
    自受催告時起，負遲延責任。是原告就上述得請求之金額，
    併請求自起訴狀繕本送達被告之翌日即自111年4月22日起（
    於111年4月21日送達，見本院卷第45頁）至清償日止，按週
    年利率5％計算之利息，同屬有據。
五、從而，原告依侵權行為之法律關係，請求被告給付如主文第
    1項所示，為有理由，應予准許。
六、又本件係依民事訴訟法適用簡易程序所為被告敗訴之判決，
    爰依同法第389條第1項第3款之規定，依職權宣告假執行。
    原告雖聲明願供擔保請准宣告假執行，僅係促使法院職權發
    動，無庸另為准駁之諭知。
七、本件事證已臻明確，兩造其餘攻擊防禦方法及舉證，經本院
    斟酌後，核與判決結果無影響，爰不予一一論述，併此敘明
    。
八、訴訟費用負擔之依據：民事訴訟法第78條。
中　　華　　民　　國　　111 　年　　9 　　月　　2 　　日
                  桃園簡易庭  法  官  曾耀緯
以上為正本係照原本作成。
如不服本判決，應於送達後20日內，向本院提出上訴狀並表明上
訴理由，如於本判決宣示後送達前提起上訴者，應於判決送達後
20日內補提上訴理由書（須附繕本）。
如委任律師提起上訴者，應一併繳納上訴審裁判費。
中　　華　　民　　國　　111 　年　　9 　　月　　2 　　日
                              書記官  吳宏明